臺灣花蓮地方法院刑事判決　　　　　　　　　　　　　　九十一年度易字第七四號
　　公　訴　人　臺灣花蓮地方法院檢察署檢察官
　　被　　　告　丙○○
右列被告因竊盜案件，經檢察官提起公訴（九十年度偵字第三三九號）及移送併案
審理（九十年度偵字第三三號），本院判決如左：
    主  文
丙○○共同連續竊盜，累犯，處有期徒刑捌月。
    事  實
一、丙○○於民國八十五年間，因犯毀損罪，經本院判處有期徒刑三月確定，於八十
    六年八月九日執行完畢，仍不知悔改。其與乙○○（另行審結）共同基於意圖為
    自己不法所有之犯意聯絡，丙○○並基於概括之犯意，先於民國九十年九月九日
    上午八時許，趁搭乘不知情之陳惠存（業經檢察官不起訴處分在案）所駕駛之Ｊ
    Ｅ--三四四三號自小貨車，自花蓮縣秀林鄉○○村○○段出發行經同鄉○○路九
    號前時，由丙○○要求陳惠存將自小貨車停下，再囑乙○○下車，將甲○○所有
    置於路邊，價值約新台幣（下同）一萬五千元之割草機一台竊取，得手後，搬上
    該自小貨車載回丙○○位於秀林鄉景美村加灣一二二號住處藏放，嗣經甲○○於
    同月十一日中午十二時許，在丙○○上住址處發現，報警查獲上情。丙○○續於
    九十年十月三日上午八時四十五分許，在花蓮市○○路九十五號旁之人行道，下
    手竊取丁○○（銘鐵企業有限公司美侖地區負責人）受原車主黃萬裕委託回收尚
    堪用之牌照ＩＺ--五七一五號之高污染老舊自用小客車一部，得手後，供已使用
    ，嗣於同月九日下午四時十五分許，駕駛未懸掛前後車牌之前開竊得之自用小客
    車，行經花蓮縣秀林鄉加灣一二八之六號加灣派出所前，經警查獲。
二、案經甲○○訴由花蓮縣警察局新城分局報請台灣花蓮地方法院檢察署檢察官偵查
    起訴及移送併案審理。
    理  由
一、訊據被告丙○○矢口否認有上述竊盜犯行，辯稱：伊與乙○○有搭乘李惠存所駕
    駛之上述自用小客車，至於乙○○下車竊取前揭割草機一事，伊並不知情，因當
    時伊正在車上睡覺。另外，伊所駕駛未懸掛前後車牌被警查獲之上述自用小客車
    ，係伊向綽號「阿文」者所借用，亦非伊所竊得云云。
二、惟查：
    （一）上述割草機一台係告訴人甲○○所有，置放在前揭處所路邊，於右開時間
          被竊，嗣該割草機在被告位於秀林鄉景美村加灣一二二號住處前發現報警
          查獲之情，迭據告訴人甲○○指訴甚詳，而被告丙○○確有叫乙○○下車
          搬走割草機一節，並經同案被告乙○○供述在卷（見偵（一）卷第十七頁
          背面），另證人陳惠存非僅於檢察官偵查中陳稱：「伊認識丙○○，但不
          認識乙○○，那天是丙○○叫伊停車，用原住民語叫乙○○下車搬割草機
          ，丙○○說割草機是他們的」等語（見偵（一）卷第三十四、三十五頁）
          ，其在本院審理中亦明確證稱：「.... 丙○○叫我停車，並叫我倒車差
          不多十幾公尺，我原以為他是碰到朋友，後來才知道他是叫乙○○下車，
          乙○○就到路邊把割草機搬到車上，他將割草機搬到車上時我有問他（割
          草機）是誰的，丙○○向我說是他們的，（並說）他們家的草太長了，要
          載割草機回去割草，後來載他們回到丙○○的家後，我就叫他們下車，他
          們下車後，我就走了」等語（見本院九十一年五月八日訊問筆錄），復有
          告訴人甲○○所出具之贓物認領保管收據一份及該割草機竊取後放置地點
          之現場照片四張附卷可稽（見警（一）卷第三、四-一、四-二頁），綜上
          ，並參酌被告亦供認上述割草機確係在其前揭住處前被警查獲之情以觀，
          被告右開否認及辯解各語，核屬飾卸之詞，殊無足取，此部份之罪證已臻
          明確，犯行堪以認定。
    （二）上述牌照ＩＺ--五七一五號之高污染老舊自用小客車，係黃萬裕所有，於
          九十年十月二日將之委託丁○○處理報廢汽車回收事宜（可向環保單位請
          領一萬三千元之補助金額），丁○○遂將該汽車拖吊至花蓮市○○路九十
          五號旁空地放置，嗣於同年十月三日上午八時四十五分許遭竊各情，迭據
          證人丁○○證述綦詳（見警（二）卷第三頁、本院九十一年四月十七日訊
          問筆錄），並有廢機動車輛回收管制聯單及汽（機）車各項異動登記書各
          影本一份在卷足按（見警（二）卷第十二、十三頁），次按，朋友間借用
          汽車使用，雖係常見之事。然借用汽車雙方，恆屬好友或甚熟識之人，乃
          屬當然之事，被告雖辯稱：上述自用小客車係向綽號「阿文」者之友人所
          借用云云，惟查，被告始終無法供出綽號「阿文」者之真實姓名、住居所
          或聯絡電話，以供本院查證，顯與事理有違，尤其被警查獲，其駕駛上述
          自用小客車時故意將前後車牌取下，益顯其犯後心虛，此外，復有丁○○
          所出具之贓物認領保管收據一張附卷可憑（見警（二）卷第二頁），綜上
          以觀，被告此部份之辯解，同屬飾卸之詞，自不足取，罪證至臻明確，此
          部份犯行亦同堪認定。
三、核被告所為，係犯刑法第三百二十條第一項之竊盜罪。其竊取前揭割草機部分，
    與乙○○間，有犯意聯絡及行為分擔，均為共同正犯。其前後二次之竊盜犯行，
    時間密接，以同一手法，反覆實施，所犯又係構成犯罪要件相同之罪名，顯係基
    於概括之犯意，應依連續犯規定論以一罪，並加重其刑。另被告於八十五年間，
    因犯毀損罪，經本院判處有期徒刑三月確定，於八十六年八月九日執行完畢之事
    實，已據被告供述在卷，並有台灣高等法院被告全國前案紀錄表在卷足稽，茲於
    執行完畢後五年以內，再犯有期徒刑以上之本件之罪，應依累犯規定依法遞加重
    其刑。審酌被告犯後飾詞圖卸刑責，足見尚乏悛悔之意，其所竊取之財物為一台
    割草機及將回收之自用小客車一輛，價值尚非甚鉅，暨其他一切情狀，爰量處如
    主文所示之刑。又檢察官雖未就被告竊取上述自用小客車部分起訴，惟此部份與
    已起訴之部分有連續犯之關係，屬裁判上之一罪，已如前述，為起訴效力所及，
    本院自得併予審判。
四、本案被告乙○○部分，俟到案後，另行審結。
據上論結，應依刑事訴訟法第二百九十九條第一項前段，刑法第二十八條、第五十六
條、第三百二十條第一項、第四十七條、罰金罰鍰提高標準條例第一條前段，判決如
主文。
本案經檢察官林英正到庭執行職務
中      華      民      國    九十一      年      七    月    二十九    日
                              臺灣花蓮地方法院刑事庭
                                  法  官  翁  慶  珍
右正本證明與原本無異。
如對本判決不服，應於送達後十日內，向本院提出上訴狀。（應抄附繕本）告訴人或
被害人如對於本判決不服者，應具備理由請求檢察官上訴，其上訴期間之計算係以檢
察官收受判決正本之日期為準。
                                  法院書記官
中      華      民      國    九十一      年      七    月    二十九    日
附錄本判決論罪之法律條文：
刑法第三百二十條第一項：
意圖為自己或第三人不法之所有，而竊取他人之動產者，為竊盜罪，處五年以下有期
徒刑、拘役或五百元以下罰金。
